臺灣桃園地方法院民事判決　　　　　　　　96年度訴字第53號
原　　　告　台灣中小企業銀行股份有限公司
法定代理人　丁○○
訴訟代理人　甲○○
被　　　告　丙○○
　　　　　　　　　　　巷20弄.
　　　　　　乙○○
上列當事人間請求清償債務事件，於民國96年2 月13日辯論終結
，本院判決如下：
    主  文
被告丙○○、乙○○應連帶給付原告新台幣貳佰萬壹仟陸佰柒拾
捌元，及自民國九十五年十二月十二日起至清償日止，按年息百
分之四點五六計算之利息，並自民國九十六年一月十三日起至清
償日止，其逾期在六個月以內者，按上開利率百分之十，超過六
個月者，按上開利率百分之二十計付違約金。
被告丙○○、乙○○應連帶給付原告新台幣貳拾捌萬陸仟貳佰肆
拾元，及自民國九十五年四月十二日起至清償日止，按年息百
分之十一點三五五計算之利息，並自民國九十五年五月十三日起
至清償日止，其逾期在六個月以內者，按上開利率百分之十，超
過六個月者，按上開利率百分之二十計付違約金。
被告丙○○應給付原告新台幣柒萬柒仟零壹拾壹元，及自民國九
十五年一月八日起至清償日止，按年息百分之十八點五九計算之
利息，並自民國九十五年一月八日起至清償日止，延滯第一個月
，當月計付逾期手續費壹佰元；延滯第二個月，當月計付逾期手
續費佰元；延滯第三個月以上者，每月計付逾期手續費陸佰元
。
訴訟費用由被告連帶負擔。
    事  實
壹、聲明：如主文所示。
貳、陳述：
一、被告丙○○於民國92年9 月12日邀同被告乙○○為連帶保證
    人，向原告借款新台幣（下同）210 萬元，約定借款期間自
    92年9 月12日起至112 年9 月12日止，共計20年，自借款日
    起算2 年為寬限期，寬限期內利息自借款日起按借款餘額每
    1 個月繳1 次，自寬限期屆滿時起，本息分216 期攤還，每
    1 個月1 期，按月攤還本息，並約定利率按原告定儲利率指
    數加年利率2.38% 計算（本件原告得為全部請求時，上開定
    儲利率指數為2.18 %，加計2.38% 即為4.56% ，故本件原告
    得請求之利率即為年息4.56 %）。並約定若逾期清償本息者
    ，全部債務視為到期，除仍須按約定利率付息外，其逾期在
    6 個月以內者，另按上開利率之10% ；逾期超過在六個月者
    ，另按上開利率之20% 計付違約金。詎被告自95年12月12日
    起，即未繼續繳納本息，尚積欠原告本金2,001,678 元，及
    自95年12月12日起至清償日止，按年息4.56% 計算之利息，
    與自96年1 月13日起至清償日止，按上開標準計算之違約金
    。
二、又被告丙○○於92年9 月12日邀同被告乙○○為連帶保證人
    ，向原告借款40萬元（原告誤載為100 萬元），約定借款期
    間自92年9 月12日起至99年9 月12日止，並自實際撥款日起
    ，依年金法，按月攤還本息。並約定利率按原告基準利率加
    年利率7.625%計算（本件原告得為全部請求時，上開基準利
    率為3.73% ，加計7.625%即為11.355% ，故本件原告得請求
    之利率即為年息11.355%） 。並約定若逾期清償本息者，全
    部債務視為到期，除仍須按約定利率付息外，其逾期在6 個
    月以內者，另按上開利率之10% ；逾期超過在六個月者，另
    按上開利率之20% 計付違約金。詎被告自95年4 月12日起，
    即未繼續繳納本息，尚積欠原告本金286,243 元，及自95年
    4 月12日起至清償日止，按年息11.355% 計算之利息，與自
    95 年5月13日起至清償日止，按上開標準計算之違約金。
三、再被告丙○○於92年9 月起，持有原告核發信用卡乙張簽帳
    消費，並簽訂約定條款在案，被告應按期給付原告各項款帳
    款，否則應依約定利率加付遲延利息及違約金，本件信用卡
    利率按信用卡差別利率修改後約定條款為本行基準利率加年
    利率15% 計付，目前即為年利率18.59%。又約定如持卡人未
    於每月繳款截止日前付清當期最低應繳金額或遲誤繳款期間
    者，延滯第1 個月，當月計付逾期手續費100 元，延滯第2
    個月，當月計付逾期手續費300 元，延滯第3 個月（含）以
    上者，每月計付逾期手續費600 元。茲因被告自95年1 月起
    即未依約繳款，其全部債務均視為到期，被告已喪失期限利
    益，應即向原告償還尚欠本金77,011元，及上述遲延利息、
    逾期手續費。
四、原告就上述借款屢經催討迄未獲償，爰依兩造間之消費借貸
    、連帶保證及信用卡使用之法律關係提起本訴。
參、證據：提出借據2 份、契據增補條款1 份、放款利率歷史資
    料表3 張、信用卡申請書1 張、信用卡循環信用優惠利率條
    款1 份、信用卡消費交易明細表4 張為證。
乙、被告乙○○方面：
    未於言詞辯論期日到場，亦未提出書狀作何聲明或陳述。
丙、被告丙○○方面：
壹、聲明：原告之訴駁回。
貳、陳述：被告每月均有如期繳納向原告所借貸款及信用卡帳款
    ，惟一年多前，被朋友倒債，以致暫時無法按期繳納40萬元
    之信用貸款及信用卡帳款，惟房屋貸款方面均有如期如月扣
    款，被告應不得連同房貸部分一併請求。
    理  由
甲、程序方面：
    本件被告乙○○未於言詞辯論期日到場，核無民事訴訟法第
    386 條所列各款情形，應依原告之聲請，由其一造辯論而為
    判決。
乙、實體方面：
一、原告上開所主張：被告丙○○邀同被告乙○○為連帶保證人
    ，於92年9 月12日向伊分別借款210 萬元、40萬元，又伊因
    被告丙○○之申請，而核發信用卡乙張予被告丙○○簽帳消
    費使用，惟被告丙○○自95年4 月12日起即未依約繳納40萬
    元貸款部分本息，又自同年1 月起未依約繳納信用卡消費簽
    帳款等之事實，業據提出與伊所述相符之借據2 份、契據增
    補條款1 份、信用卡申請書1 張、信用卡消費交易明細表4
    張為證，且為被告丙○○到庭所不爭執，又被告乙○○已於
    相當時期受合法之通知，既未於言詞辯論期日到場，亦未提
    出書狀作何聲明、陳述以供本院審酌，依民事訴訟法第280
    條第3 項前段準用同法條第1 項前段之結果，視同被告乙○
    ○對於原告主張之事實自認，綜上，堪信原告主張之事實為
    真正。被告丙○○雖辯稱：210 萬元房屋貸款部分皆按期繳
    款，原告不得於本件請求其清償等語，惟按，立約人對貴行
    （即原告）所負之一切債務，如有任何一宗債務不依約清償
    本金時，無須由貴行事先通知或催告，貴行得隨時視為全部
    到期，為該房屋貸款授信約定書第5 條第1 項第1 款所明定
    ，則被告丙○○既有上開對原告所負40萬元部分貸款及信用
    卡帳款不依約清償本金之事實，依兩造上開約定，即210 萬
    元房貸部分亦視為全部到期，被告丙○○辯稱：房貸均有如
    期繳款，原告不得請求云云，尚屬無據，不足為採。
二、按消費借貸契約，借用人應於約定期限內，返還與借用物種
    類、品質、數量相同之物；又遲延之債務，以支付金錢為標
    的者，債權人得請求依法定利率計算之遲延利息，但約定利
    率較高者，仍從其約定利率；再數人負同一債務，明示對於
    債權人各負全部給付之責任者，為連帶債務；連帶債務之債
    權人，得對於債務人之全體，同時請求全部之給付，且連帶
    債務未全部履行前，全體債務人仍負連帶責任，民法第478
    條前段、第233 條第1 項、第272 條第1 項、第273 條分別
    定有明文。經查，本件被告丙○○既有前揭事實欄二、所述
    未依約攤還本息之事實，依約對原告所負全部債務視為到期
    ，原告自得請求其依約給付前揭事實欄一、二、所示之本金
    餘額及利息、違約金，並請求被告乙○○依連帶保證契約之
    約定，連帶負清償之責。又被告丙○○向原告申請信用卡簽
    帳消費使用，亦有未按期繳納簽帳消費金額之情，原告自亦
    得依兩造間信用卡使用條款請求被告丙○○給付如事實欄三
    、所載之餘額、遲延利息及延滯手續費。從而，原告依消費
    借貸、連帶保證契約及信用卡使用之法律關係，請求被告連
    帶給付原告如主文第1 項、第2 項所示之金額及利息、違約
    金，及如主文第3 項所示之本金、利息及延滯手續費，為有
    理由，應予准許。
三、本件事證已臻明確，兩造其餘之主張、陳述及所提之證據資
    料，核與判決結果無何影響，爰不一一論述，附此敘明。
四、據上論結，本件原告之訴為有理由，依民事訴訟法第385 條
    第1 項前段、第85條第2 項，判決如主文。
中　　華　　民　　國　　96　　年　　2 　　月　　27　　日
                  民事第二庭    法　官　范明達
以上正本係照原本作成
如對本判決上訴，須於判決送達後20日內向本院提出上訴狀
中　　華　　民　　國　　96　　年　　2 　　月　　27　　日
                                書記官　江世亨
